臺灣高等法院高雄分院刑事判決　　　　　　　　　　九十年度上易字第二一二二號
　　　上　訴　人　台灣高雄地方法院檢察署檢察官
　　　被　　　告　丙○○
右上訴人因被告竊盜案件，不服臺灣高雄地方法院九十年度易字第三一一四號中華民
國九十年十月二十九日第一審判決（起訴案號：臺灣高雄地方法院檢察署九十年度偵
字第一三一五三號），提起上訴，本院判決如左：
      主      文
原判決撤銷。
丙○○共同竊盜，處有期徒刑肆月，如易科罰金以參佰元折算壹日。
      事      實
一、丙○○於民國八十五年間因違反肅清煙毒條例案件，經臺灣高雄地方法院判處有
    期徒刑三年一月確定，另因違反麻醉藥品管理條例案件，經本院判處有期徒刑八
    月確定，定執行刑為有期徒刑三年二月；又於民國八十五年間因違反藥事法案件
    ，經臺灣高雄地方法院判處有期徒刑三月確定；復於八十六年間因恐嚇取財罪、
    竊盜罪，經臺灣台東地方法院分別判處有期徒刑一年六月、五月，定執行刑為有
    期徒刑一年十月，嗣經法院將上開三個案件更定執行刑為有期徒刑五年八月，於
    八十六年二月十三日刑期起算，指揮書執行完畢日期為九十一年十月十二日，然
    於八十八年八月十一日縮短刑期假釋出獄，於假釋中，仍不知悔改，因無機車可
    代步，遂與綽號「茂正」之不詳姓名成年男子，共同基於意圖為自己不法所有之
    犯意聯絡，於民國九十年七月七日二十時許，在高雄市○○區○○街一八二巷三
    號前，趁乙○○所有車牌號碼ＸＮＩ─七九八號重型機車之鑰匙未取下之機會，
    推由綽號「茂正」以該鑰匙發動上開機車而竊取之，得手後留供己使用。嗣於同
    年月九日二十三時十分許，丙○○騎乘上開機車，行經高雄市○○區○○路八十
    四號前為警查獲。
二、案經高雄市政府警察局刑警大隊移送台灣高雄地方法院檢察署檢察官偵查起訴。
      理      由
一、訊據被告丙○○固坦承於右揭時、地，駕駛上開機車為警查獲之事實不諱，惟矢
    口否認有何竊盜犯行，辯稱：我騎乘之機車係向綽號「茂正」之友人所借用，我
    不知道該車為贓車等語。
二、經查：
（一）被告為警查獲時所騎乘之車牌號碼ＸＮＩ─七九八號重型機車機車，係被害人
      乙○○所有，於九十年七月七日二十時許，在高雄市○○區○○街一八二巷三
      號前失竊，於當日二十二時向高雄市政府警察局楠梓分局右昌派出所申報失竊
      等情，業據被害人乙○○於警訊（見警訊卷第三頁）及原審審理時（見原審卷
      第十九頁）陳述明確，復有車輛協尋證明單、車輛竊盜、車牌失竊資料個別查
      詢表各一紙附於警訊卷可稽，足認上開機車確實係竊盜財產犯罪之贓物無訛。
（二）被告為警查獲時正騎乘上開機車乙節，為被告所不否認，而被告對於該車之來
      源如何？先後所述不一，其於警訊時供稱：「該機車不是我偷的，我因為要載
      女朋友沒有交通工具，才於九十年七月七日二十時許，在高雄市○○區○○路
      上得銀座保齡球館前向一名叫做茂正的男子借的。」等語（見警訊卷第一頁背
      面），然於偵查中供稱：「七月七日晚上八點在楠梓區○○街前有一台機車鑰
      匙忘記拔走，綽號茂正的人就騎走，我剛好走在前面，茂正就叫我上車，我離
      開之後才知道那台車是他偷的，同一甲晚上九點多在加昌路前我向他借。」、
      「（為何茂正在偷車，你站在附近？）因我跟他一起走過機車，我覺得腳很酸
      ，茂正就去偷走。」等語（見偵查卷第十頁背面），其於原審審理中供稱：「
      被查獲之機車是我在被查獲前一、二甲向朋友綽號叫茂正的借的，我去找他時
      ，他就已經在騎那台機車。」等語（見原審卷第十八頁、第十九頁），但於本
      院審理中則供稱：「我沒有偷車，我是在被查獲當甲晚上七、八點向『茂正』
      借的，我在後勁的銀座保齡球館向『茂正』借的，說明要借三甲，『茂正』有
      抄一個電話號碼給我，叫我還車時，打電話給他，我打過該電話，經調查結果
      該電話是朱璜借給『茂正』使用的。」等語（見本院卷第三十六頁），可見被
      告對於系爭機車來源先後所述不一，對於何時向綽號「茂正」借得系爭機車，
      亦先後矛盾，果如綽號「茂正」之人竊車時被告不在場，被告豈會知悉綽號「
      茂正」如何竊取系爭機車，而有偵查中所供述之竊車情節？且偵查中之訊問筆
      錄（九十年七月十日十時四十分）距離案發被告被查獲的時間（九十年七月九
      日二十三時十分）僅有幾小時之隔，被告之記憶應較之後於原審及本院審理時
      清楚，因此應以被告於偵查中之供詞，較為可採。
（三）被告於綽號「茂正」者偷取系爭機車時既在場，且綽號「茂正」者係因被告腳
      酸而去竊取系爭機車，綽號「茂正」者竊取系爭機車後又交由被告騎用，此已
      據被告於偵查中供稱：「（為何茂正在偷車，你站在附近？）因我跟他一起走
      過機車，我覺得腳很酸，茂正就去偷走。」（見偵查卷第十頁背面）等語甚明
      ，可見被告對綽號「茂正」者偷取系爭機車之犯行，有事前謀議及事後分贓，
      自應成立竊盜罪之共同正犯。
（四）至於綽號「茂正」者是否即為原審及本院所查得之「王茂正，六十六年九月二
      日出生，住高雄市○○區○○街一０五巷三十九號，身分證號碼：Ｚ0000
      00000號」，然經本院傳訊結果，王茂正並未到庭，且被告所提供「茂正
      」所留之手機號碼0000000000，經原審函查結果，系案外人朱璜所
      申請使用，有遠傳電信股份有限公司之復函一份在原審卷第二十五頁可憑，亦
      非「王茂正」所申請使用，且原審及本院傳訊朱璜亦均未到庭，因此本件之共
      犯「茂正」，究竟是否為上開之「王茂正」，則無法確定，因此應認被告係與
      綽號「茂正」共同行竊，而非與上開之「王茂正」共犯，較為可採。
（五）綜上所述，足見被告事後翻異前詞，其所辯顯係卸責之詞，不足採信。本件事
      證明確，被告共同竊盜犯行，堪以認定。
三、核被告丙○○所為，係犯刑法第三百二十條第一項之普通竊盜罪。被告與綽號「
    茂正」之不詳姓名成年男子就上開犯行，彼此間互有犯意聯絡及行為分擔，為共
    同正犯。被告於八十五年間因違反肅清煙毒條例案件，經臺灣高雄地方法院判處
    有期徒刑三年一月確定，另因違反麻醉藥品管理條例案件，經本院判處有期徒刑
    八月確定，定執行刑為有期徒刑三年二月，又於民國八十五年間因違反藥事法案
    件，經臺灣高雄地方法院判處有期徒刑三月確定，復於八十六年間因恐嚇取財罪
    、竊盜罪，經臺灣台東地方法院分別判處有期徒刑一年六月、五月，定執行刑為
    有期徒刑一年十月，嗣經法院將上開三個案件更定執行刑為有期徒刑五年八月，
    於八十六年二月十三日刑期起算，指揮書執行完畢日期為九十一年十月十二日，
    然於八十八年八月十一日縮短刑期假釋出獄，現仍在假釋中，尚未執行完畢，有
    台灣台東監獄泰源分監之出監證明書存根一份在本院卷可憑，故被告不構成累犯
    ，併此敘明。
四、原審未予詳查，遽以不能證明被告犯罪，而為被告無罪之判決，自有未洽。檢察
    官上訴意旨，執此指摘原判決不當，為有理由，自應由本院將原判決予以撤銷改
    判。爰審酌被告犯罪之動機、目的、手段，被告之前科甚多，並有竊盜前科，犯
    罪時所受之刺激及其品性、生活狀況、智識程度、犯罪所生之損害，及犯罪後態
    度等一切情狀，量處有期徒刑四月，併諭知如易科罰金之折算標準。
據上論斷，應依刑事訴訟法第三百六十九條第一項前段、第三百六十四條、第二百九
十九條第一項前段、刑法第二十八條、第三百二十條第一項、第四十一條第一項，罰
金罰鍰提高標準條例第一條前段、第二條，判決如主文。
本案經檢察官王登榮到庭執行職務。
中    華    民    國        九十一      年      一      月    二十三    日
                              臺灣高等法院高雄分院刑事第一庭
                                  審判長法官  王光照
                                        法官  黃仁松
                                        法官  黃壽燕
右正本證明與原本無異。
不得上訴。
                                      書記官  黃富美
中    華    民    國        九十一      年      一      月    二十五    日
附錄本判決論罪科刑法條：
刑法第三百二十條第一項
  意圖為自己或第三人不法之所有，而竊取他人之動產者，為竊盜罪，處五年以下有
  期徒刑、拘役或五百元以下罰金。
                                                                      Ｈ
